【裁判字號】    94,再,27
【裁判日期】    950220
【裁判案由】    強制汽車責任保險法
【裁判全文】
臺北高等行政法院裁定
                                     94年度再字第00027號
再審原告    甲○○
再審被告    臺北市政府交通局
代  表  人  林志盈(局長)
訴訟代理人  丙○○
            乙○○
            丁○
上列當事人間因強制汽車責任保險法事件，再審原告對本院中華
民國92年12月3日92年度再字第34號裁定及89年7月27日89年度訴
字第2515號判決提起再審之訴，本院裁定如下：
    主  文
再審之訴駁回。
再審訴訟費用由再審原告負擔。
    理  由
一、按「再審之訴應於30日之不變期間內提起。」「前項期間自
    判決確定時起算。」「再審之訴不合法者，行政法院應以裁
    定駁回之。」行政訴訟法第276條第1項、第2項前段及第278
    條第1項均分別定有明文。又按再審案件於再審判決後，當
    事人不得仍以同一之事實理由，為對原判決重行提起再審之
    訴之主張，迭經改制前行政法院著有43年裁字第12號、44年
    裁字第17號、44年裁字第27號及46年裁字第31號判例可資參
    考。
二、本件再審原告因強制汽車責任保險法事件，不服本院民國（
    下同）89年7月27日89年度訴字第2515號判決，以其有行政
    訴訟法第273條第1項第9、13、14款規定之事由及不服本院
    92年12月3日92年度再字第34號裁定，以其有行政訴訟法第
    276條第2項再審理由知悉在後之情事，提起本件再審之訴云
    云。經查：
    (一)再審原告係於90年8月16日收受本院89年7月27日89年度訴
      字第2515號判決，有其簽章之送達證書附卷可稽，而再審
      原告提起該件上訴之期間，自90年8月17日起算，迄至90
      年9月5日即已因再審原告未於法定期間內提起上訴而告確
      定。嗣再審原告於90年9月6日始提起該件上訴，經本院89
      年度訴字第2515號判決以上訴逾期裁定駁回其上訴在案，
      再審原告仍不服提起抗告，亦經最高行政法院92年度裁字
      第290號裁定抗告駁回確定在案，此均經本院調取本院89
      年度訴字第2515號歷審卷宗核對無誤。是本件再審原告提
      起該案之再審之訴之期間，應自90年9月6日起算，迄至90
      年10月5日即已屆滿法定不變30日期間，再審原告遲至92
      年4月11日始提起92年度再字第34號再審之訴，亦有再審
      原告起訴狀蓋有收文戳記所載日期可考，再審原告雖在該
      案再審起訴狀事實及理由欄(三)第6行載述：「再審原告現
      在提起再審之訴，在92年3月18日收到最高行政法院駁回
      抗告文，並於法定不變期間內，依行政訴訟法第273條第1
      項第9款、13款、14款及同法第276條之規定，提起再審之
      訴．．．。」足知再審原告並未就行政訴訟法第276 條第
      2項但書所謂「但再審之理由知悉在後者，自知悉時起算
      。」之例外但書事實予以舉證說明，「92年3月18日收到
      最高行政法院駁回抗告文」難謂係再審理由知悉在後之客
      觀證明。
    (二)是本件再審原告提起該案之再審之訴之期間，應自90年9
      月6日起算，迄至90年10月5日即已屆滿法定不變30日期間
      ，再審原告卻遲至92年4月11日始提起92年度再字第34號
      再審之訴，顯已逾越上開法定不變期間，本院92年度再字
      第34 號裁定因之以再審原告未依限提起再審之訴，自無
      違誤。
    (三)次查再審原告係於92年12月10日收受本院92年度再字第34
      號裁定，有其簽章之送達證書一份附該卷足稽，再審原告
      並未抗告而告確定。然其又於94年5月12日始再以再審書
      狀起訴主張(1)本院92年度再字第34號裁定有瑕疵，(2)92年
      6月5日閱卷後始發現卷內新事實及新證據，為再審理由等
      語。惟經開庭問及：「請求再審之事由為何？」，其覆稱
      ：「行政訴訟法第273條第1項第9款、第14款。判決基礎
      之證物是偽造或變造，88.11.19台北市監理處之通知單，
      如附件所示，其上填單日期，與到案日期相差太久．．．
      通知單主管都沒蓋章。．．．有重要證據漏未審酌，我違
      規事證是牌照被註銷，因此無法辦汽車責任險，這部分未
      獲審酌．．．。」足見所稱本件再審事由與前案再審事由
      大致相同並無多大不同，其又於已逾再審30日不變期間始
      再提起本件再審之訴，揆諸首揭規定及判例說明，應逕認
      本件再審之訴因逾期不合法而予駁回。
三、依行政訴訟法第278條第1項、第104條，民事訴訟法第95條
    、第78條，裁定如主文。
中    華    民    國    95    年     2    月   20     日
                         第六庭審判長法  官  林  樹  埔
                                     法  官  許  瑞  助
                                     法  官  陳  鴻  斌
上為正本係照原本作成。
如不服本裁定，應於送達後10日內向本院提出抗告狀（須按他造
人數附繕本）。
中    華    民    國    95    年     2    月   20     日
                                     書記官  蔡  逸  萱


司法院資訊處製作；財團法人民間司法改革基金會備份。
